【裁判字號】    99,易,749
【裁判日期】    991103
【裁判案由】    竊盜
【裁判全文】
臺灣屏東地方法院刑事判決               99年度易字第749號
公  訴  人  臺灣屏東地方法院檢察署檢察官
被      告  甲○○
上列被告因竊盜案件，經檢察官提起公訴（99年度偵字第5424、
5694、5695號），被告於準備程序中就被訴事實均為有罪之陳述
，經本院告知簡式程序之旨，並聽取被告及公訴人之意見後，合
議庭裁定改由受命法官獨任進行簡式審判程序，判決如下：
    主  文
甲○○犯如附表所示之罪，均累犯，各處如附表所示之刑，如附
表編號二至六分別所示之物沒收。應執行有期徒刑貳年拾月，如
附表編號二至六分別所示之物沒收。
    事  實
一、甲○○前於民國95年間因施用毒品及竊盜案件，經臺灣板橋
    地方法院( 下稱板橋地院) 以95年度簡字第598 號及94年度
    易字第1319號判決分別處有期徒刑6 月、5 月，得易科罰金
    確定，上開2 罪嗣經板橋地院以95年度聲字第1236號裁定應
    執行有期徒刑10月確定；又於同年間因竊盜案件，經板橋地
    院以95年度簡上字第556 號判決處有期徒刑7 月確定，再經
    板橋地院以96年度聲減字第525 號裁定減刑為有期徒刑3 月
    又15日確定，上開3 罪接續執行，於96年7 月16日縮短刑期
    執行完畢。詎猶不知悔改，意圖為自己不法之所有，基於竊
    盜之犯意，於如附表所示時間，以如附表所示之方式，竊取
    如附表所示之物( 被害人、竊取物品及數量均如附表所示)
    。嗣員警分別於臺北縣三重市○○路○ 段70號之工地採得煙
    蒂1 支、於林書徹所有車牌號碼HO-4263 號自小客車上採得
    檳榔渣、於陳健文所有車牌號碼DL-4752 號自小客車上採得
    手套1 雙及保特瓶瓶口之唾液、於胡錫勳所有車牌號碼K6-9
    332 號自小客車是採得手套1 雙後，經送鑑定並比對其DNA
    與甲○○之DNA 型別相符，而查獲上情。
二、案經臺北縣政府警察局移送臺灣板橋地方法院檢察署檢察官
    呈請臺灣高等法院檢察署檢察長核轉臺灣屏東地方法院檢察
    署檢察官偵查起訴。
    理  由
一、按本件被告甲○○所犯均係死刑、無期徒刑、最輕本刑為3
    年以上有期徒刑以外之罪，其於本院準備程序中就被訴事實
    為有罪之陳述，經告知簡式審判程序之旨，並聽取其與公訴
    人意見後，本院合議庭認無不得或不宜改依簡式審判程序進
    行之處，爰依刑事訴訟法第273 條之1 第1 項，裁定本件改
    行簡式審判程序，合先敘明。
二、前揭犯罪事實，業據被告甲○○於警詢、偵查及本院審理中
    均坦承不諱，核與證人及被害人王恒通、林書徹、陳健文、
    葉福全、吳明智於警詢之指述及共同被告李嘉銘於警詢及偵
    查中所述情節相符（見臺灣板橋地方法院檢察署( 下稱板橋
    地檢署)99 年度偵字第28952 號卷( 下稱第28952 號偵卷)
    第22至28、62至71頁、板橋地檢署99年度偵字第26341 號卷
     (下稱第26341 號偵卷) 第12至27、98至100 頁) ，並有臺
    北縣政府警察局三重分局97年7 月1 日北縣警重字第097072
    5339號刑事案件證物採驗紀錄表、臺北縣政府警察局98年10
    月8 日北縣警鑑字第098015203 號鑑驗書、臺北縣政府警察
    局蘆洲分局97年9 月21日北縣警蘆字第0970922369號及97
    年10月29日北縣警蘆字第09710290153 號刑事案件證物採驗
    紀錄表、內政部警政署98年4 月21日刑警字第09800032 841
    號鑑驗書、現場勘查照片28張、失車案件基本資料5 紙、車
    輛尋獲電腦輸入單3 紙、贓物認領保管單3 紙、在卷可稽（
    見第28952 號偵卷第1 至4 、15至16、83至86、135 、166
    至167 、170 頁) ，足認被告前開任意性自白與事實相符。
    本件事證明確，被告上開竊盜犯行均堪以認定，應依法論科
    。
三、按刑法第321 條第1 項第3 款之攜帶兇器竊盜罪，係以行為
    人攜帶兇器竊盜為其加重條件，此所謂兇器，其種類並無限
    制，凡客觀上足對人之生命、身體、安全構成威脅，具有危
    險性之兇器均屬之，且祇須行竊時攜帶此種具有危險性之兇
    器為已足，並不以攜帶之初有行兇之意圖為必要（最高法院
    79年臺上字第5253號判例參照）。查被告為本件附表編號1
    所示之犯行所使用之剪刀1 把及其所為附表編號4 、6 所示
    之犯行所攜帶之扳手各1 支( 均未扣案) ，既分別可剪斷前
    開電纜線及破壞被害人所有汽車以竊取該車輛，業經被告於
    警詢及本院審理時供陳甚明( 見第28952 號偵卷第3 頁、本
    院卷第60頁) ，衡情上開剪刀、扳手必至為堅硬及銳利，若
    持之揮舞，足以對人之生命、身體、安全造成威脅，確屬兇
    器無訛。
四、核被告甲○○所為附表編號1 所示與成年人陳至慶共同竊取
    被害人王恒通所有電纜之犯行，係犯刑法第321條第1 項第3
    款、第2 項攜帶兇器竊盜罪未遂罪。被告就被害人王恒通部
    份已著手於竊盜犯罪行為之實行而未發生犯罪之結果為未遂
    ，爰依刑法第25條第2 項之規定，按既遂犯之刑度減輕其刑
    ，被告就上開竊盜犯行與陳至慶，有犯意聯絡及行為分擔，
    應論以共同正犯。至公訴人認被告係與陳至慶及李家銘結夥
    3 人以上為本件竊盜犯行，尚涉犯刑法第321 條第1 項第4
    款結夥3 人以上竊盜罪，然此為被告所否認，本院審酌被告
    於審理時供陳：其借陳至慶的車子去的，陳至慶有一起去，
    但沒有下車，陳至慶知道要去該工地偷東西等語( 見本院卷
    第59頁) ，且觀全案卷證僅有被害人王恒通於警詢陳述自工
    地監視器看到有3 人進入該工地竊盜等語，尚難據此為被告
    不利之認定，復查無任何積極證據證明尚有李家銘與被告、
    陳至慶共同參與本件犯行，是依罪疑唯輕原則，應為被告有
    利之認定，是以，被告辯稱僅與陳至慶共同為本件犯行尚非
    無稽，準此，公訴意旨前揭所認，容有誤會，附此敘明。又
    被告所為附表編號2 、3 、5 所示之犯行，係犯刑法第320
    條第1 項普通竊盜罪，被告就編號3 所示之竊盜犯行與李家
    銘，有犯意聯絡及行為分擔，應論以共同正犯；另被告所為
    附表編號4 、6 所示之犯行，係犯刑法第321 條第1 項第3
    款攜帶兇器竊盜罪。被告所為上開6 罪，彼此間犯意各別，
    行為互殊，應予分論併罰。再者，被告有事實欄所載之犯罪
    前科紀錄，有臺灣高等法院被告前案紀錄表可按，其於有期
    徒刑之執行完畢後，5 年內故意再犯本件法定刑為有期徒刑
    以上之6 罪，均為累犯，均應依刑法第47條第1 項之規定加
    重其刑，並就被告所犯附表編號1 所示之犯行，先加後減之
    。爰審酌被告不思以己力正當謀生，反圖不勞而獲，任意竊
    取他人財物，且其於本件犯行前，已有多項竊盜前科（見卷
    附之臺灣高等法院被告前案紀錄表），素行不良，本不宜輕
    縱，然念及其於犯後已坦承全部犯行，態度尚可，並兼衡其
    犯罪之動機、目的與手段，與各次犯行造成被害人所受之財
    物損失及部分贓物已發還被害人等一切情狀，分別量處如主
    文所示之刑，並合併定其應執行之刑，以資懲儆。
五、另未扣案如附表編號4 、6 分別所示之扳手各1 支及附表編
    號2 、5 分別所示之鑰匙各1 支，係被告所有，持以供作本
    案犯罪所用之物，業據被告供述明確（見本院卷第60頁) ，
    雖未扣案，然未能證明已滅失，故仍依刑法第38條第1 項第
    2 款之規定宣告沒收。次按共同正犯因相互間利用他人之行
    為，以遂行其犯意之實現，本於責任共同之原則，有關沒收
    部分，對於共犯間供犯罪所用之物，自均應為沒收之諭知，
    查未扣案如附表編號3 所示之鑰匙1 支，雖係共犯李嘉銘所
    有，並為被告與共犯李嘉銘持以供本案犯罪所用之物，雖未
    扣案，然未能證明已滅失，故仍依刑法第38條第1 項第2 款
    之規定，併於被告所犯該罪刑項下予以宣告沒收。又被告雖
    係以未扣案之剪刀1 把竊取如附表編號1 所示之電纜線，然
    其所持用之剪刀1 把係在該行竊之工地取得，非為被告所有
    等情，復經被告供陳在卷（見本院卷第60頁反面），爰不予
    宣告沒收。
據上論斷，應依刑事訴訟法第273 條之1 、第284 條之1 、第29
9 條第1 項前段，刑法第320 條第1 項、第321 條第1 項第3 款
、第2 項、第25條第2 項、第28條、第47條第1 項、第51條第5
款，刑法施行法第1 條之1 ，判決如主文。
本案經檢察官鍾佩真到庭執行職務。
中    華    民    國    99    年    11    月    3     日
                  刑事第二庭    法  官  許瑜容
以上正本證明與原本無異。
如不服本判決應於收受判決後10日內向本院提出上訴書狀，並
應敘述具體理由；其未敘述上訴理由者，應於上訴期間屆滿後
20日內向本院補提理由書（均須按他造當事人之人數附繕本）
「切勿逕送上級法院」。
中    華    民    國    99    年    11    月    3     日
                                書記官  龔惠婷
附表：
┌──┬─────┬──────┬───────┬────────┬────────┐
│編號│時     間 │ 地      點 │ 方        式 │所竊物品及被害人│犯罪、刑度及沒收│
├──┼─────┼──────┼───────┼────────┼────────┤
│ 1  │97年6 月24│臺北縣三重市│與陳至慶共同持│王恒通所有電纜線│甲○○共同犯攜帶│
│    │日上午3 時│重新路3 段70│非其或共犯所有│1捲             │兇器竊盜未遂罪，│
│    │許        │號工地      │，而客觀上可作│                │累犯，處有期徒刑│
│    │          │            │為兇器使用之剪│                │伍月。          │
│    │          │            │刀剪斷電纜之方│                │                │
│    │          │            │式行竊，因遭人│                │                │
│    │          │            │發現而未能得逞│                │                │
│    │          │            │。            │                │                │
├──┼─────┼──────┼───────┼────────┼────────┤
│ 2  │97年9 月20│臺北縣林口鄉│以自備鑰匙竊取│林書徹所有車牌號│甲○○犯竊盜罪，│
│    │日上午7 時│粉寮路15號前│              │碼HO-426號自小客│累犯，處有期徒刑│
│    │許        │            │              │車              │肆月，未扣案之鑰│
│    │          │            │              │                │匙壹支沒收。    │
│    │          │            │              │                │                │
├──┼─────┼──────┼───────┼────────┼────────┤
│ 3  │97年10月20│臺北縣蘆洲市│由甲○○把風，│陳健文( 起訴書誤│甲○○共同犯竊盜│
│    │日上午11時│復興路72號前│李家銘以自備鑰│載為陳建文) 所有│罪，累犯，處有期│
│    │許        │停車格      │匙竊取        │車牌號碼DL-4752 │徒刑肆月，未扣案│
│    │          │            │              │號自小客車      │之鑰匙壹支。    │
├──┼─────┼──────┼───────┼────────┼────────┤
│ 4  │97年10月25│臺北市士林區│持其所有客觀上│葉福全所有車牌號│甲○○犯攜帶兇器│
│    │日上午9 時│通河街1 段22│足以傷害人之身│碼DJ-3289 號車牌│竊盜罪，累犯，處│
│    │許        │號          │體、生命而可作│2面             │有期徒刑拾月，未│
│    │          │            │為兇器使用之所│                │扣案之扳手壹支沒│
│    │          │            │有扳手1 支竊取│                │收。            │
│    │          │            │後，將之懸掛於│                │                │
│    │          │            │車牌號碼DL-475│                │                │
│    │          │            │2 號自小客車上│                │                │
├──┼─────┼──────┼───────┼────────┼────────┤
│ 5  │97年11月6 │臺北縣五股鄉│以自備鑰匙竊取│胡錫勳所有車牌號│甲○○犯竊盜罪，│
│    │日上午12時│凌雲路158 號│              │碼K6-9332 號自小│累犯，處有期徒刑│
│    │許        │巷口        │              │客車            │肆月，未扣案之鑰│
│    │          │            │              │                │匙壹支。        │
├──┼─────┼──────┼───────┼────────┼────────┤
│ 6  │97年12月2 │臺北市士林區│持其所有客觀上│吳明智所有車牌號│甲○○犯攜帶兇器│
│    │日上午10時│文林路587 號│足以傷害人之身│碼GK-5023 號車牌│竊盜罪，累犯，處│
│    │許        │巷口        │體、生命而可作│2面             │有期徒刑拾月，未│
│    │          │            │為兇器使用之所│                │扣案扳手壹支沒收│
│    │          │            │有扳手1 支竊取│                │。              │
│    │          │            │後，將之懸掛於│                │                │
│    │          │            │車牌號碼K6-933│                │                │
│    │          │            │2 號自小客車上│                │                │
└──┴─────┴──────┴───────┴────────┴────────┘
附錄本案所犯法條全文：
中華民國刑法第320 條第1 項（普通竊盜罪、竊佔罪）
意圖為自己或第三人不法之所有，而竊取他人之動產者，為竊盜
罪，處 5 年以下有期徒刑、拘役或 5 百元以下罰金。
中華民國刑法第321條（加重竊盜罪）
犯竊盜罪而有左列情形之一者，處6 月以上、5 年以下有期徒刑
：
一、於夜間侵入住宅或有人居住之建築物、船艦或隱匿其內而犯
    之者。
二、毀越門扇、牆垣或其他安全設備而犯之者。
三、攜帶兇器而犯之者。
四、結夥三人以上而犯之者。
五、乘火災、水災或其他災害之際而犯之者。
六、在車站或埠頭而犯之者。
前項之未遂犯罰之。

司法院資訊處製作；財團法人民間司法改革基金會備份。
